# 陈斑竹、各位大虾们，长期应收款逾期未收到应如何处理

提问人：aRQue 时间：2014-01-27 11:03:22
请教大虾和陈斑竹，有一笔销售是分期收款，我们已将其确认为具有融资性质的销售，确认长期应收款及未实现融资收益，根据合同约定，长期应收款自 2012 年起，每年 12 月 31 日支付，共计三年。但 2012 年 12 月 31 日， 2013 年 12 月 31 日均未收到客户支付的款项，在此情况下， 1 、需要将未支付的长期应收款重分类至应收账款吗？ 2 、如何考虑该长期应收款的减值？如果需要重分类至应收账款，那么应收但未收这部分的长期应收款的坏账计提是否要单独考虑 3 、在未收到款项的情况下，需要每年转回未实现融资收益至利息费用吗？

回答人：chenyiwei
1 、合同条款对购买方违反付款条款的违约责任是如何约定的？是否约定了在拖欠付款情况下剩余应收款项立即到期的条款？（如没有此类条款，则原先的长期应收款不能调整到应收账款） 2 、建议关注该债务人的财务状况和付款意愿，并核实销售方的履约行为是否存在瑕疵，双方是否存在商务纠纷。并向管理层了解目前的催收、沟通情况，以及拟实施的后续应对措施。 3 、鉴于购买方已经连续两年未按约定付款，建议考虑继续按实际利率法确认利息收入是否已经缺乏适当的基础，是否应考虑暂停确认利息收入。以及对原先确认的应收利息确认坏帐损失。